臺灣桃園地方法院刑事判決
110年度訴字第1083號
公  訴  人  臺灣桃園地方檢察署檢察官
被      告  温良謙


選任辯護人  張雅婷律師
            陳亮佑律師
            陳俊隆律師
上列被告因違反毒品危害防制條例案件，經檢察官提起公訴（11
0年度偵字第27782號），及移送併辦（110年度偵字第35077號）
，本院判決如下：
    主  文
温良謙犯如附表一、二、三所示之罪，各處如附表一、二、三「
主文」欄所示之刑（含沒收）。附表一與附表三編號2之有期徒
刑部分，應執行有期徒刑10年6月；附表二編號1至4之有期徒刑
部分，應執行有期徒刑1年。
其餘被訴部分無罪。
    犯罪事實
一、温良謙知悉甲基安非他命係毒品危害防制條例第2條第2項第
    2款所列管之第2級毒品，依法不得持有、販賣，竟意圖營利
    ，基於販賣第2級毒品甲基安非他命之犯意，以其持用搭配
    門號0000000000號iPhone廠牌手機，作為與嚴文賀聯繫交易
    甲基安非他命之工具，於如附表一所示時間、地點，販賣如
    附表一所示甲基安非他命予嚴文賀。
二、温良謙復知悉海洛因係毒品危害防制條例第2條第2項第1款
    所列管之第1級毒品，依法不得持有、轉讓；另知悉甲基安
    非他命除係第2級毒品外，亦明知甲基安非他命為主管機關
    行政院衛生署公告禁止使用之毒害藥品，乃藥事法規定之禁
    藥，不得擅自轉讓，竟基於轉讓第1級毒品海洛因、第2級毒
    品即禁藥甲基安非他命之犯意，分別於如附表二編號1至3所
    示時間、地點，無償轉讓甲基安非他命予嚴文賀（1次）、
    李昌原（2次），及於如附表二編號4所示時間、地點，同時
    無償轉讓海洛因、禁藥甲基安非他命予邱芃雁（1次）。
三、温良謙復基於持有第1級毒品海洛因純質淨重10公克以上、
    持有第2級毒品甲基安非他命之犯意，分別於如附表三編號1
    、2「取得毒品經過」欄所示時、地，以如該欄所示價格，
    分別購得海洛因、甲基安非他命各1台兩而持有之。
四、嗣警依對上開門號0000000000號實施通訊監察結果，報請臺
    灣桃園地方檢察署檢察官核發拘票，於110年7月28日下午3
    時許，在桃園市桃園區中正路、北新街口拘提温良謙，並對
    其所駕車牌號碼000-0000號自用小客車執行附帶搜索，而於
    該車內扣得海洛因21包（驗餘淨重11.77公克，純質淨重7.0
    3公克）、甲基安非他命2包、iPhone廠牌手機1支（含上揭
    門號0000000000號SIM卡1張），及如附表四編號1至3所示之
    物，另經温良謙同意搜索其桃園市○○區○○路000號5樓C室居
    處，復扣得海洛因14包（驗餘淨重21.38公克，純質淨重18.
    34公克。連同前揭21包，合計驗餘淨重33.15公克，純質淨
    重25.37公克）、甲基安非他命5包（連同前揭2包，合計驗
    餘淨重7.0678公克，純質淨重6.1015公克），及及如附表四
    編號4至10所示之物，而悉上情。
五、案經臺灣桃園地方檢察署檢察官指揮桃園市政府警察局桃園
    分局移送偵查後提起公訴。
    理  由
壹、本案起訴、審理範圍之認定及說明：
    按法院審判之對象為起訴之犯罪事實，而此並不受起訴法條
    之拘束，亦即起訴範圍應以起訴書「犯罪事實」欄所指控之
    犯罪事實為準；檢察官如於起訴書所犯法條欄有所主張並記
    載，固可供法院之參考，如無主張並明確記載，即應由法院
    就起訴書「犯罪事實」欄之記載內容予以判斷，法院並不受
    檢察官所引起訴法條之拘束。故如起訴書業已載明被告之犯
    罪事實，或由起訴書所記載之犯罪事實，已可探知檢察官指
    控被告犯罪之真意，雖誤引或漏引起訴法條，仍應認為業已
    起訴（最高法院100年度台上字第616號判決意旨參照）。查
    本件起訴書犯罪事實欄一、㈣就被告温良謙持有第1級毒品海
    洛因純質淨重10公克以上、持有第2級毒品甲基安非他命之
    涉犯事實，業已具體敘明「嗣經警於民國110年7月28日15時
    許，在桃園市桃園區中正路與北新街口將溫良謙拘提到案，
    並附帶搜索温良謙駕駛之車牌號碼000-0000號自小客車，查
    獲海洛因21包(驗餘淨重11.77公克，純質淨重7.03公克)、
    甲基安非他命2包、灰色小錢包1只、粉紅色小錢包1只、黑
    色背包1只、iphone手機1支等物；另經温良謙同意搜索其桃
    園市○○區○○路000號5樓C室，查獲甲基安非他命5包(與前述
    經查扣之甲基安非他命2包合計驗餘淨重7.0678公克，純質
    淨重6.1015公克)、海洛因14包(驗餘淨重21.38公克，純質
    淨重18.34公克)」等語。是依前揭說明，應認本案檢察官之
    起訴範圍，亦包含被告持有第1級毒品海洛因純質淨重10公
    克以上、持有第2級毒品甲基安非他命之涉犯事實，縱起訴
    書就此部分漏載所犯法條，亦不影響前揭判斷，是就被告此
    部分涉犯事實，亦屬本案起訴及本院應予審判之範圍，且本
    院已諭知被告涉犯此部分罪嫌（訴卷2第204頁），已保障其
    防禦權，均先予敘明。
貳、有罪部分：
一、證據能力：
  ㈠被告温良謙及其辯護人固爭執證人嚴文賀、李昌原2人警詢筆
    錄之證據能力，然本判決有罪部分並未引用渠2人警詢所述
    ，作為認定被告成立犯罪之不利事證，故不予論述其證據能
    力。
  ㈡按「被告之自白，非出於強暴、脅迫、利誘、詐欺、疲勞訊
    問、違法羈押或其他不正之方法，且與事實相符者，得為證
    據。」，刑事訴訟法第156條第1項定有明文。查被告及其辯
    護人已具狀表示對於被告歷次供述（含偵查及經檢察官聲請
    羈押而由本院法官訊問時之自白部分）之證據能力，沒有意
    見（訴卷1第153頁）；雖被告於本院審理時曾提及其於警詢
    、偵訊中，及經檢察官聲請羈押而由本院法官訊問時之自白
    ，係因被告為求交保而為該供述等語（訴卷2第205頁），其
    辯護人同被告所述，惟依被告及其辯護人上開所述，已難認
    有係因訊問者出於強暴、脅迫、利誘、詐欺、疲勞訊問、違
    法羈押或其他不正之方法所致，且依本判決理由欄壹、二、
    ㈡所示有關之事證及說明，足認與事實相符，故認被告於偵
    查、經檢察官聲請羈押而由本院法官訊問時之自白，均具有
    證據能力。
　㈢本案以下所引用之其餘證據，並無證據係違法取得，復經本
    院於審理時依法踐行調查程序，該等證據自均得作為本案判
    決之證據。　
二、認定犯罪事實所憑之證據及理由：
　㈠如附表二編號2、3所示轉讓甲基安非他命、如附表二編號4所
    示轉讓海洛因、甲基安非他命，及附表三編號1、2所示持有
    甲基安非他命、持有海洛因純質淨重10公克以上部分：
　⒈此部分犯罪事實，業據被告於偵查、審理時均坦承不諱（偵2
    7782卷1第44、249頁，偵27782卷2第7、9、75頁，訴卷2第2
    06頁），核與證人李昌原於審理時證述，及證人邱芃雁於偵
    訊證述大致相符（訴卷1第248-261頁，偵27782卷1第441-44
    3頁），並有通訊監察書暨電話附表（偵27782卷1第17-19、
    第25-27頁）、通訊監察譯文（偵35077卷第11-13、第25-27
    頁）、桃園市政府警察局桃園分局搜索扣押筆錄暨扣押物品
    目錄表（偵27782卷1第187-191、第195-199頁）、法務部調
    查局濫用藥物實驗室110年8月23日調科壹字第11023008970
    號鑑定書、臺北榮民總醫院110年9月15日北榮毒鑑字第C000
    0000-Q號毒品純度鑑定書（偵27782卷2第153-154、第157-1
    59頁）在卷可稽，及上揭海洛因共計35包（合計驗餘淨重33
    .15公克、純質淨重25.37公克），甲基安非他命共計7包（
    合計驗餘淨重7.0678公克，純質淨重6.1015公克）等物扣案
    可佐，足認被告上揭任意性自白與事實相符，堪予採信。
　⒉起訴意旨固認被告就附表二編號2部分係基於販賣第2級毒品
    以營利之犯意，而販賣第2級毒品甲基安非他命予李昌原。
    惟被告堅詞否認有何此部分販賣第2級毒品之犯行，以言詞
    、具狀辯稱：我係無償轉讓甲基安非他命予李昌原，絕非販
    賣，先前於羈押庭認罪，係因藥癮嚴重發作，為求交保、未
    經深思熟慮等語；辯護人就此辯護略以：李昌原於偵訊中已
    證述：我於109年12月4日晚上，在桃園區大同路向被告買1
    千元安非他命，但是我那時沒錢，所以先欠被告1千元，事
    後被告說為了這1千元被判販賣不值得，當作請我吃，我沒
    什麼錢，確實是他請我的等語，是由李昌原偵查中證述可知
    被告未向李昌原收取價金，主觀上亦無營利意圖。再李昌原
    於審理時復證述：我當時要向被告購買安非他命，他不收，
    他說如果因為這樣卡到販賣不值得、寧願請我吃、不收錢，
    被告當天就這樣說，意思是沒有要賣我等語，是依李昌原偵
    訊、審理時證述可證明被告僅有轉讓第2級毒品之行為，且
    此部分之通訊監察譯文亦僅有相約碰面之內容，並無交易毒
    品之相關對話，自難認被告主觀上有販賣毒品牟利之犯意等
    語。經查：
　⑴販賣毒品案件，購毒者所稱向某人買受毒品之指證，不得作
    為有罪判決之唯一證據，仍須調查其他必要之證據，以察其
    是否與事實相符。良以購毒者供出毒品來源，因而查獲其他
    正犯或共犯，法律規定得減輕或免除其刑，其有為邀輕典而
    為不實陳述之可能，是購毒者陳述之憑信性本不及於一般人
    ，則其所證向某人購買毒品之陳述，必須有補強證據，以擔
    保其陳述之真實性。而所謂補強證據，係指購毒者之指證外
    ，尚有其他足以證明毒品交易陳述真實性之別一證據而言，
    必須與毒品交易之供述具有相當程度之關聯性，足使一般人
    對其供述無合理之懷疑存在，而得確信其為真實者，始足當
    之（最高法院111年度台上字第1163號判決意旨參照）。
　⑵被告雖曾分別於檢察官聲請羈押之訊問、本院訊問時坦承於
    如附表二編號2所示時、地販賣新臺幣（下同）1千元之甲基
    安非他命予李昌原（偵27782卷2第7頁，訴卷1第262-279頁
    ），惟其亦曾分別於警詢、偵訊否認有此部分犯行（偵2778
    2卷1第48、248頁），被告供述前後不一，且其坦承部分與
    李昌原之證述復未盡一致（詳下述），是被告一度承認此部
    分起訴事實之供述，即屬有疑。
　⑶依李昌原於偵訊中證稱：我於109年12月4日晚上，在桃園區
    大同路239巷8號2樓，向被告買1千元之安非他命，我那時沒
    錢，所以我先欠他1千元，事後被告說為了這1千元被判販賣
    不值得、當作請我吃，確實是他請我的等語（偵27782卷1第
    402-403頁），雖可認被告有交付甲基安非他命供李昌原施
    用，然被告斯時究如何向李昌原表示，又其主觀上究係基於
    販賣或無償轉讓之意，均仍有疑，且徵諸李昌原此次偵訊時
    間係為警拘提同日解送桃園地檢署偵訊，衡情，被告與李昌
    原應無機會串證，是李昌原前揭證述：被告當作請我吃等語
    ，即難遽認係李昌原與被告串證、出於迴護被告之語。
　⑷再依李昌原於審理時證述：我那時要向被告買1千元甲基安非
    他命，但被告說為了1千元被判販賣不值得、要請我吃，我
    之前說要向被告購買甲基安非他命，是因為我有向他購買的
    意思，但遭他拒絕，所以我警詢時才說我有向被告購買，但
    在地檢署時，我有向檢察官說明被告事後有說為了1千元被
    判販賣不值得、要請我吃，我說的「事後」，意思是我12月
    4日向被告表示要向他購買甲基安非他命之後，他當天就說
    當作請我吃，當天是我騎車去他家載他來我秀山路居處，他
    請我施用他以玻璃球吸食器用過的甲基安非他命殘渣，他請
    我施用的地點應該在我秀山路居處等語（訴卷1第249-262頁
    ）。綜觀李昌原偵查、審理時證述內容，雖堪認被告有於10
    9年12月4日，在桃園市桃園區秀山路之李昌原居處轉讓甲基
    安非他命供李昌原施用，然李昌原就未交付金錢與被告此節
    ，前後證述一致，且李昌原於偵查、審理時均明確證述被告
    當作請伊吃等語，是被告辯稱該次係無償轉讓甲基安非他命
    予李昌原，即難謂無據。
　⑸再參以如附表二編號2所示通訊監察譯文內容，其2人於對話
    中僅提及相約見面而未提及交易毒品事項，復無其他證據可
    認被告主觀上係基於販賣毒品牟利之犯意而有償提供甲基安
    非他命予李昌原，是該譯文無從作為此部分起訴事實之補強
    證據。
　⑹綜上所述，被告此部分無償轉讓第2級毒品即禁藥甲基安非他
    命之犯行堪以認定，起訴意旨認被告此部分應成立販賣第2
    級毒品罪，容有誤會。
　㈡如附表一所示販賣第2級毒品甲基安非他命、附表二編號1所
    示轉讓第2級毒品即禁藥甲基安非他命部分：
　　訊據被告矢口否認有何販賣、轉讓甲基安非他命予嚴文賀之
    犯行，辯稱：我不知嚴文賀為何會這樣講、那是他編的等語
    。辯護人為其辯以：嚴文賀為購毒者，伊證詞無法作為認定
    被告有罪之唯一證據，且嚴文賀於偵查時就此部分事實之陳
    述前後矛盾，故伊偵查中證述有瑕疵而不可採信；另嚴文賀
    已於審理時證述伊與被告之通訊監察譯文中提及之水果與毒
    品無關，且依該譯文提及之地址，經查得臺灣高等法院110
    上訴字第1881號判決（下簡稱高院判決）載明真實姓名年籍
    不詳、綽號「風哥」係居住桃園市桃園區文中路1段345巷之
    藥頭，而嚴文賀亦證稱伊於勒戒所遇過「風哥」，應可認定
    本案被告與嚴文賀於對話中提及之阿峰與另案之「風哥」為
    同一人，則嚴文賀當日（應係指附表一所示日期）既已在「
    風哥」住處，伊直接向「風哥」購買毒品即可，無另行與被
    告相約在其他藥頭住處卻向被告購買毒品之可能性等語，並
    提出上揭110年度上訴字第1881號判決佐證；另被告事業有
    成、環境不錯，僅因沾染毒品而接觸吸毒之人，彼等欲向被
    告借錢或無償索取毒品而寄生被告，被告借予彼等之金錢已
    索討無門，怎可能再販賣毒品與彼等，是被告並無販賣毒品
    之動機，且相關證人證述前後不一，遑論補強證據等語。經
    查：被告有如附表一販賣第2級毒品甲基安非他命、附表二
    編號1轉讓第2級毒品即禁藥甲基安非他命予嚴文賀之犯行，
    業據嚴文賀分別於偵訊、審理時證述明確如下：
　⒈嚴文賀於偵訊中證述：109年11月16日之通訊監察譯文（即附
    表一部分）是我與被告之對話，對話內容是我要跟他購買毒
    品安非他命，我於109年11月16日下午5時30分，在桃園市○○
    區○○路000號大桐汽車對面向被告購買1千元安非他命，譯文
    中「...買一箱小箱的，像昨晚那種的差不多多少」，是我
    講給他聽的暗號，意思是被告在昨晚有請我吃安非他命，地
    點在桃園市○○區○○路○○○○○○○○○○○號1部分），一小箱指的是
    安非他命；我知道誣告、偽證罪的法律責任，我說的都實在
    、沒有亂說等語（偵27782卷1第485-487頁）。參以如附表
    一所示譯文內容，嚴文賀於109年11月16日下午1時22分與被
    告聯繫稱「...買一箱小箱的，像昨晚那種的差不多多少」
    後，被告分別回以「你說錢有」、「那我等一下過去拿一下
    阿」、「我現在問看看，我等一下打給你看怎樣」、「（嚴
    文賀：有問到那個水果嗎，小箱的）應該是有啦」、「我去
    看到錢再說，沒錢就不用說」、「（嚴文賀：到哪了）我在
    醫院這，要走文中路喔」、「（嚴文賀：你走文中路過來文
    中路345巷）喂喂文中路幾段，（嚴文賀：一段345巷進來）
    一段345巷好好我找一下就好」、「喂我在門口」等語，並
    佐以被告於警詢時供陳如附表一所示譯文，係嚴文賀要向其
    買毒品等語（偵27782卷1第57-58頁）；及在辯護人陪同偵
    訊狀況下供陳：我有賣毒品給嚴文賀，嚴文賀也有賣給我等
    語（偵27782卷2第73-79頁）。勾稽嚴文賀偵訊證述情節，
    核與如附表一所示譯文內容及被告上揭供述相符，足徵嚴文
    賀證述於如附表一所示時、地向被告購買甲基安非他命之事
    實，應堪認定。
　⒉嚴文賀於審理時證述：我第2次約被告，他要我去桃園，但我
    機車故障，我家門口出來就是中壢興仁公園，當時我問他有
    沒有，他有拿一點甲基安非他命給我，他說是請我的；我們
    在興仁公園見面時，他說剩下一點，他先給我；我確定他轉
    讓甲基安非他命給我的地點在興仁公園等語（訴卷1第266-2
    67、第277頁）。細譯被告於如附表一所示譯文中嚴文賀向
    其表示「買一箱小箱的，像昨晚那種的差不多多少」後，其
    順著嚴文賀語意回答「那個我真的不知道，要看那個什麼時
    候摘的」等語，而未加以質問，堪認被告於109年11月15日
    有與嚴文賀同在一處，且知悉嚴文賀所指「像昨晚那種的」
    係指甲基安非他命。又嚴文賀所述於15日晚上取得之甲基安
    非他命如與被告無涉，嚴文賀當無必要詢問被告甲基安非他
    命價格。復參酌被告回答「那個我真的不知道，要看那個什
    麼時候摘的」之前後語意，被告應係間接回應其不知昨晚轉
    讓予嚴文賀之甲基安非他命之價格，其需再行確認。綜上，
    堪認嚴文賀證述被告於109年11月15日晚間，在桃園市中壢
    區興仁路之運動公園無償轉讓甲基安非他命予伊之部分，應
    與事實相符。　
　⒊嚴文賀就如附表一所示販賣甲基安非他命部分雖於審理時翻
    異前詞，改稱：第3次（即附表一部分）我跟他說要向他買1
    千元甲基安非他命，其實他沒有東西給我，事後他說他經濟
    拮据，我當天不曉得過了多久有拿2千5百元給他，我不曉得
    是不是因為我欠他2萬元，我當天確實有拿2千5百元給他；
    第3次我沒有拿到毒品；我有叫被告幫我問有沒有辦法拿1千
    元的毒品，他跟我說他現在沒有東西；譯文中說的準備兩箱
    、水果，是指我彰化朋友如果上來會載8箱、10箱水果上來
    ，與毒品無關；我今日證述與之前證述不同，是因為之前在
    警局時頭腦不清楚，身體又不好等語（訴卷1第262-279頁）
    。然嚴文賀於偵訊時已明確證述該次譯文中「...買一箱小
    箱的，像昨晚那種的差不多多少」，是我講給被告聽的暗號
    ，意思是被告在昨晚有請我吃安非他命，地點在桃園市中壢
    區興仁路的運動公園，一小箱指的是安非他命等情，且本院
    認被告有如附表一所示犯行，已如上述。據此，足認被告與
    嚴文賀就交易毒品存有默契，雙方不在電話中談及具體之毒
    品名稱，而僅以暗語代之，以減低或避免遭監聽被查獲之風
    險。從而，嚴文賀於審理時證稱未於如附表一所示109年11
    月16日向被告買得甲基安非他命，警局時頭腦不清楚、身體
    不好，譯文提及之水果與毒品無關云云，核屬迴護被告之托
    詞，尚難憑採。
　⒋至辯護意旨雖以被告與嚴文賀於16日之譯文中提及「阿峰」
    即上揭高院判決所載藥頭「風哥」，嚴文賀斯時既已在「風
    哥」居處，當無另向被告購買毒品之理。惟依嚴文賀於審理
    時證述：文中路746號不是「阿峰」住處，我不知「阿峰」
    住處，「阿峰」住鄉下的地方，被告有去過那邊，「阿峰」
    有在那邊出入一段時間等語，尚無從確認嚴文賀所指「阿峰
    」與「風哥」即同一人。又縱「阿峰」與「風哥」係同一人
    ，然嚴文賀並未證述曾向「風哥」購買毒品，則嚴文賀是否
    知悉可向「風哥」購買毒品，亦屬有疑，是此部分辯護意旨
    ，尚難採憑，無從為被告有利之認定。
  ⒌綜上所述，足認嚴文賀前於偵訊中之證述，應較可信，並有
    被告前揭供述，及如附表一所示之通訊監察譯文在卷足資佐
    證（偵27782卷1第267-273頁），是被告有如附表一、附表
    二編號1所示之犯行，應足堪認定。被告上開所辯及其選任
    辯護人所為辯護，均屬無據，不足採信。
　㈢按販賣毒品之所謂販賣行為，係行為人基於營利之目的，而
    販入或賣出毒品而言。販賣毒品者，其主觀上須有營利之意
    圖，且客觀上有販賣之行為，即足構成，至於實際上是否已
    經獲利，則非所問。即於有償讓與他人之初，係基於營利之
    意思，並著手實施，而因故無法高於購入之原價出售，最後
    不得不以原價或低於原價讓與他人時，仍屬販賣行為。必也
    始終無營利之意思，縱以原價或低於原價有償讓與他人，方
    難謂為販賣行為，而僅得以轉讓罪論處（最高法院93年度台
    上字第165號刑事判決意旨參照）。又販賣毒品本無一定價
    格，各次買賣之價格，當亦各有差異，隨供需雙方之資力、
    關係之深淺、需求之數量、貨源之充裕與否、販賣者對於資
    金之需求如何即殷切與否，以及政府查緝之態度，進而為各
    種不同之風險評估，而為機動性之調整，是其價格標準，自
    非一成不變，且販賣者從各種「價差」或「量差」或係「純
    度」謀取利潤方式，或有差異，然其所圖利益之非法販賣行
    為目的，則屬相同，並無二致。被告所為如附表一所示販賣
    毒品犯行，雖未當場查獲販毒事實，且時隔久遠，而無從察
    知其販賣毒品確實購入金額，惟毒品危害防制條例所處罰之
    「販賣」毒品罪，所著重者為在主觀上有藉以牟利之惡性，
    及對毒品之擴散具有較有償或無償轉讓行為更嚴重之危害性
    ，被告「營利」之意圖係從客觀之社會環境、情況及證人、
    物證等資料，依據證據法則綜合研判認定；衡諸毒品甲基安
    非他命量微價高，且依一般社會通念以觀，販賣行為在通常
    情形下均係以牟利為其主要誘因及目的，從而，舉凡其有償
    交易，除足反證其確另基於某種非圖利本意之關係外，通常
    尚難因無法查悉其販入價額作為是否高價賣出之比較，諉無
    營利之意思，阻卻販賣犯行之追訴。被告將第2級毒品甲基
    安非他命交付予嚴文賀時，有約定對價，業如前述，考量社
    會大眾均知買賣甲基安非他命係非法行為之客觀社會環境，
    依據上開積極證據及經驗法則綜合研判，被告應係意圖營利
    而販賣毒品，要無疑義。
　㈣綜上所陳，本案事證明確，被告及其辯護人所辯，尚不足採
    ，被告上開犯行均堪認定，應依法論科。　
三、論罪科刑：
　㈠論罪：
　⒈甲基安非他命雖係毒品危害防制條例所規定之第2級毒品，但
    亦屬藥事法所稱之「禁藥」（即藥事法第22條第1項第1款所
    稱之「經中央衛生主管機關明令公告禁止製造、調劑、輸入
    、輸出、販賣或陳列之毒害藥品」）。而明知為禁藥而轉讓
    者，藥事法第83條第1項定有處罰明文。故行為人明知甲基
    安非他命為禁藥而轉讓予他人者，除成立毒品危害防制條例
    第8條第2項之轉讓第2級毒品罪外，亦構成藥事法第83條第1
    項之轉讓禁藥罪，此係屬法條競合情形，應依「重法優於輕
    法」、「後法優於前法」等法理，擇一處斷。而藥事法第83
    條第1項之罪之法定本刑，顯較毒品危害防制條例第8條第2
    項之罪之法定本刑為重，依前述「重法優於輕法」之法理，
    自應優先適用藥事法第83條第1項之規定處斷。被告所為如
    附表二編號1至4所示之轉讓甲基安非他命之犯行，依卷內證
    據資料並無積極證據足認其轉讓之重量超過淨重10公克，依
    前述「重法優於輕法」之法理，自應優先適用藥事法第83條
    第1項之規定處斷。是核被告就附表一所為，係犯毒品危害
    防制條例第4條第2項之販賣第2級毒品罪；其就附表二編號1
    至3所為，均係犯藥事法第83條第1項之轉讓禁藥罪；其就附
    表二編號4所為，係犯毒品危害防制條例第8條第1項之轉讓
    第1級毒品罪，藥事法第83條第1項之轉讓禁藥罪；另其就附
    表三編號1、2所為，分別係犯毒品危害防制條例第11條第2
    項之持有第2級毒品罪、同條第3項之持有第1級毒品純質淨
    重10公克以上罪。被告販賣前持有甲基安非他命之低度行為
    ，及轉讓前持有海洛因之低度行為，分別應為販賣、轉讓之
    高度行為吸收，均不另論罪。至被告所犯轉讓禁藥罪部分，
    因藥事法未有處罰持有禁藥之明文，持有禁藥自不成立犯罪
    ，亦無為轉讓之高度行為吸收之餘地，併予敘明。另起訴意
    旨認被告就附表二編號2所為係構成販賣第2級毒品罪，容有
    未洽，業經本院說明如前，然此部分起訴之犯罪事實，與本
    院認定被告係犯藥事法第83條第1項之轉讓禁藥罪之基本社
    會事實同一，爰依刑事訴訟法第300條規定，變更起訴法條
    。
　⒉被告就附表二編號4之犯行，係以一轉讓海洛因、甲基安非他
    命之行為同時觸犯上開2罪名，為想像競合犯，應從一重之
    轉讓第1級毒品罪處斷。
　⒊被告就附表一、附表二編號1至4、附表三編號1、2所示犯行
    （共計7罪），犯意各別，行為有異，應予分論併罰。
　㈡移送併辦部分：
　　檢察官移送併辦部分與本案為同一犯罪事實，本院自應併予
    審理。
　㈢不依累犯規定加重其刑及刑之減輕之說明：
　⒈本案不論以累犯：
　　按法院於審酌被告是否適用累犯規定而加重其刑時，訴訟程
    序上應先由檢察官就前階段被告構成累犯之事實，以及後階
    段應加重其刑之事項，主張及並具體指出證明方法後，法院
    才需進行調查與辯論程序，而作為是否加重其刑之裁判。檢
    察官若未主張及或具體指出證明方法，法院因而未論以累犯
    或依累犯規定加重其刑，基於累犯資料本來即可以在刑法第
    57條第5款「犯罪行為人之品行」中予以負面評價，自仍得
    就被告可能構成累犯之前科、素行資料，列為刑法第57條第
    5款所定「犯罪行為人之品行」之審酌事項（最高法院110年
    度台上大字第5660號裁定意旨參照）。查被告前因賭博等案
    件，經臺灣高等法院以106年度上易字第114號判決判處有期
    徒刑6月、6月、3月，應執行有期徒刑1年1月確定，於106年
    10月31日易科罰金執行完畢，固有臺灣高等法院被告前案紀
    錄表在卷可稽，惟起訴意旨未記載被告於本案構成累犯，依
    上說明，本院不宜逕認被告於本案構成累犯，惟仍得將被告
    前科紀錄列為量刑因子，併此敘明。
　⒉毒品危害防制條例第17條第2項部分：
　　按轉讓第2級毒品即禁藥甲基安非他命予非孕婦之成年人之
    基本事實為轉讓甲基安非他命，仍屬毒品危害防制條例所規
    範，且毒品危害防制條例第17條第2項之規定，其立法目的
    與自首雷同，係將單純科刑事由作為處斷刑上減輕規定，其
    正當性求諸於被告於偵、審程序中自白之事實，無涉該當犯
    罪之不法要件，與罪責成立之關聯性即遠，反與刑事訴訟程
    序儘早確定間具有高度關聯，自不因該毒品同屬禁藥而有所
    不同，況藥事法復無與上開規定相類或衝突之規範，基於本
    質上相同事物應為相同處理之法理，及法秩序一致性之要求
    ，在行為人應依較重之藥事法第83條第1項轉讓禁藥罪論處
    之情形下，如其於偵查及歷次審判中均自白，仍應適用毒品
    危害防制條例第17條第2項規定減輕其刑（最高法院109年度
    台上大字第4243號號裁定意旨參照）。經查，被告就如附表
    二編號2、3所示轉讓禁藥犯行，於偵訊及審理時均坦承犯行
    ，揆諸前揭說明，應與如附表二編號4所示之轉讓第1級毒品
    犯行，均依毒品危害防制條例第17條第2項規定，各減輕其
    刑。
　⒊毒品危害防制條例第17條第1項部分：
　　被告雖於警詢中供陳向真實姓名年籍不詳、綽號小胖之人購
    毒，惟經本院函詢警方有無查獲本案毒品上游，獲覆略以：
    被告雖供陳毒品來源為「小胖」，惟被告未能提供「小胖」
    詳細年籍資料及聯絡方式，故未能依其供述查獲毒品上手等
    語，此有桃園市政府警察局桃園分局110年10月19日桃警分
    刑字第1100065167號函暨職務報告在卷可憑（訴卷1第113-1
    15頁），自無從依毒品危害防制條例第17條第1項規定減輕
    其刑，爰予敘明。
　⒋至辯護人雖主張被告本案轉讓海洛因、甲基安非他命係因不
    忍朋友毒癮發作，且數量甚微，犯行非重，故均請依刑法第
    59條規定，再予減輕其刑等語。惟刑法第59條規定犯罪之情
    狀顯可憫恕者，得酌量減輕其刑，所謂「犯罪之情狀」，與
    同法第57條規定科刑時應審酌之一切情狀，並非有截然不同
    之領域，於裁判上酌減其刑時，應就犯罪一切情狀（包括第
    57條所列舉之10款事項），予以全盤考量，審酌其犯罪有無
    可憫恕之事由，以為判斷；所謂「顯可憫恕」，必須犯罪另
    有特殊之原因與環境，在客觀上足以引起一般同情，認為有
    情輕法重之情，即予宣告法定最低度刑猶嫌過重者，始有刑
    法第59條規定之適用。尤以此項酌減之規定，係推翻立法者
    之立法形成，就法定最低度刑再予減輕，為司法之特權，適
    用上自應謹慎，未可為常態，其所具特殊事由，應使一般人
    一望即知有可憫恕之處，非可恣意為之。本院審酌被告轉讓
    海洛因、甲基安非他命供他人施用，助長他人施用毒品惡習
    ，對於社會治安之危害程度尚非輕微，客觀上顯不足以引起
    一般人同情，且附表二編號2至4犯行經本院依毒品危害防制
    條例第17條第2項規定減輕其刑後，並無情輕法重之處，自
    無刑法第59條規定酌減其刑規定之適用，辯護人此部分主張
    難認有理由。
  ㈣宣告刑：
　　爰審酌被告無視國家查緝毒品之禁令及毒品對人體健康之戕
    害，竟意圖營利而販賣第2級毒品甲基安非他命予他人及轉
    讓第1級毒品海洛因、第2級毒品即禁藥甲基安非他命予他人
    ，助長毒品氾濫，非但對施用者之身心造成傷害，且持有海
    洛因純質淨重10公克以上、甲基安非他命，亦對社會治安造
    成潛在風險，所為實應予非難；復考量被告犯罪動機、目的
    、販賣數量及價格、轉讓之對象、次數、數量，及被告一度
    坦承、嗣否認附表一、附表二編號1犯行、始終坦承附表二
    編號2至4、附表三編號1、2犯行之犯後態度，兼衡被告有如
    卷附臺灣高等法院被告前案紀錄表所示素行，暨其於本院審
    理中自述之智識程度及家庭經濟生活狀況（院卷2第212頁）
    等一切情狀，分別量處如主文所示之刑。
  ㈤定應執行刑：
  ⒈刑法第50條規定：「裁判確定前犯數罪者，併合處罰之。但
    有下列情形之一者，不在此限：一、得易科罰金之罪與不得
    易科罰金之罪。二、得易科罰金之罪與不得易服社會勞動之
    罪。三、得易服社會勞動之罪與不得易科罰金之罪。四、得
    易服社會勞動之罪與不得易服社會勞動之罪。前項但書情形
    ，受刑人請求檢察官聲請定應執行刑者，依第五十一條規定
    定之」，此規定明定若干情形不予併合處罰，使受刑人不因
    合併定刑而全然喪失原得易科罰金或易服社會勞動之機會，
    更賦予受刑人得以考量所犯各罪之實際情況，自行決定是否
    請求檢察官向法院聲請定應執行刑之選擇權。查被告所犯如
    附表一所示販賣第2級毒品、如附表三編號2所示持有第1級
    毒品純質淨重10公克以上之刑，俱屬不得易科罰金、亦不得
    易服社會勞動之刑；而其所犯如附表二編號1至4所示轉讓禁
    藥、第1級毒品之刑，則均為不得易科罰金、得易服社會勞
    動之刑；至其所犯如附表三編號1所示持有第2級毒品之刑，
    因得易科罰金，是此三部分依刑法第50條第1項但書規定，
    不得全部併合處罰。
  ⒉綜合考量被告所犯販賣第2級毒品罪、持有第1級毒品純質淨
    重10公克以上罪，及轉讓禁藥罪、轉讓第1級毒品罪均係毒
    品相關犯罪，且犯罪時間尚近，斟酌上開數罪反應行為人之
    人格及犯罪傾向、對其施以矯正之必要性，暨刑罰邊際效應
    隨刑期而遞減等情形，兼顧刑罰衡平原則、責罰相當原則等
    ，整體評價其應受矯治之程度，就如附表一、附表三編號2
    所示之刑，及如附表二編號1至4所示之刑，合併定其應執行
    刑如主文所示。
四、沒收：
  ㈠犯罪所得，屬於犯罪行為人者，沒收之，並於全部或一部不
    能沒收或不宜執行沒收時，追徵其價額，刑法第38條之1第1
    項前段、第3項定有明文。被告所為如附表一所示販賣第2級
    毒品所得價金1千元，核屬其犯罪所得，雖未扣案，仍應依
    刑法第38條之1第1項前段、第3項之規定宣告沒收，並於全
    部或一部不能沒收或不宜執行沒收時，追徵其價額。
　㈡按法規競合之例，有關不法要件自須整體適用，不能各取數
    法條中之一部分構成而為處罰，但有關刑之減輕、沒收等特
    別規定，基於責任個別原則，自非不能割裂適用（最高法院
    109年度台上大字第4243號裁定意旨參考）。是違反藥事法
    第83條第1項規定之轉讓禁藥罪，就「減刑」部分得割裂適
    用毒品條例第17條規定，而就「沒收」部分，自亦得割裂適
    用同條例第19條之規定。甲基安非他命既是禁藥，亦屬第2
    級毒品，而毒品危害防制條例第19條第1項既規定「犯第4條
    至第9條、第12條、第13條或第14條第1項、第2項之罪者，
    其供犯罪所用之物，不問屬於犯罪行為人與否，均沒收之」
    ，被告所為，雖係論以藥事法第83條之規定，然除不法構成
    要件以外之規定，並無不得割裂適用之問題。本件轉讓禁藥
    犯罪工具之沒收部分，雖藥事法別無特別規定，然毒品條例
    究屬刑法之特別法，是犯罪工具沒收部分，自亦得適用毒品
    危害防制條例第19條第1項規定予以沒收。查扣案如附表三
    編號2所示iPhone廠牌手機1支（含門號0000000000號SIM卡1
    張），係被告持用供附表一販賣甲基安非他命、附表二編號
    2、3轉讓甲基安非他命所用之物，業據其於審理時供承在卷
    ，並有上開譯文可佐，應依毒品危害防制條例第19條第1項
    之規定，不問屬於犯罪行為人與否，於各該犯行主文欄宣告
    沒收之。
　㈢扣案海洛因共計35包（合計驗餘淨重33.15公克、純質淨重25
    .37公克），甲基安非他命共計7包（合計驗餘淨重7.0678公
    克，純質淨重6.1015公克），經送鑑定，分別檢出海洛因、
    甲基安非他命成分，已如前述，分屬毒品危害防制條例第2
    條第2項第1、2款所定之第1、2級毒品，均應依毒品危害防
    制條例第18條第1項前段規定宣告沒收銷燬；又包裝海洛因
    、甲基安非他命之包裝袋35、7個，因與其內所殘留之海洛
    因、甲基安非他命難以析離，且無析離之實益與必要，均應
    視同為查獲之海洛因、甲基安非他命，一併諭知沒收銷燬；
    至送驗耗損部分之海洛因、甲基安非他命，既已因鑑驗而滅
    失，自無庸為沒收銷燬之宣告。
　㈣至附表四所示扣案物，因無證據證明與本案犯行有關，故均
    不宣告沒收，附此敘明。
參、無罪部分
一、公訴意旨略以：㈠被告基於販賣第1級毒品海洛因牟利之犯意
    ，以上開門號手機作為聯絡工具，分別於109年10月25日晚
    間11時許，在桃園市桃園區大同路236巷，及110年7月25或2
    6日，在不詳處所，販賣3千元之海洛因予證人簡燕玲各1次
    （即起訴書附表編號3、4部分）。㈢另基於販賣第2級毒品甲
    基安非他命牟利之犯意，以上開門號手機作為聯絡工具，於
    109年11月5日凌晨5時30分，在桃園市蘆竹區之開南大學，
    販賣1,500元之甲基安非他命予嚴文賀（即起訴書附表編號6
    部分）。因認被告涉犯毒品危害防制條例第4條第1、2項之
    販賣第1、2級毒品罪嫌等語。
二、按犯罪事實應依證據認定之，無證據不得認定犯罪事實，不
    能證明被告犯罪者，應諭知無罪之判決，刑事訴訟法第154
    條第2項、第301條第1項分別定有明文。認定犯罪事實所憑
    之證據，雖不以直接證據為限，間接證據亦包括在內，然而
    無論直接證據或間接證據，其為訴訟上之證明，須於通常一
    般之人均不致有所懷疑，而得確信其為真實之程度者，始得
    據為有罪之認定，倘其證明尚未達到此一程度，而有合理之
    懷疑存在而無從使事實審法院得有罪之確信時，即應由法院
    為諭知被告無罪之判決（最高法院76年台上字第4986號判決
    意旨參照）。又販賣毒品案件，購毒者所稱向某人買受毒品
    之指證，不得作為有罪判決之唯一證據，仍須調查其他必要
    之證據，以察其是否與事實相符。良以購毒者供出毒品來源
    ，因而查獲其他正犯或共犯者，法律規定得減輕或免除其刑
    ，其有為邀輕典而為不實之陳述之可能，是購毒者陳述之憑
    信性本不及於一般人，則其所證向某人購買毒品之陳述，必
    須有補強證據，以擔保其陳述之真實性。此所謂補強證據，
    係指購毒者之指證外，尚有其他足以證明其關於毒品交易陳
    述真實性之別一證據而言（最高法院106年度台上字第1872
    號判決意旨參照）。
三、公訴意旨認被告涉前揭犯嫌，無非以被告於本院訊問時之供
    述、證人簡燕鈴、嚴文賀於警詢、偵訊中之證述，及被告持
    用之上揭門號與簡燕鈴持用之門號0000000000號（檢察官當
    庭更正，訴卷1第247頁）、嚴文賀持用之前開門號之通訊監
    察譯文為主要論據。
四、訊據被告堅決否認有何前開犯行，辯稱：簡燕鈴部分都是她
    賣毒品給我，我沒有賣毒品給簡燕鈴；另109年11月5日我與
    嚴文賀之對話，是嚴文賀向我推銷毒品等語。另辯護人張雅
    婷律師為其辯以：依勘驗簡燕鈴警詢錄音光碟內容，可知警
    方與簡燕鈴多次低聲談話使收音設備無法收音，且警方以脅
    迫性用詞向簡燕鈴提及不可替被告隱瞞，而簡燕鈴因有吸毒
    前科，擔心警方轉而追究伊之犯行，故簡燕鈴警詢筆錄有不
    正訊問情形；再觀之被告與簡燕鈴間之通訊監察譯文，完全
    未提及毒品相關內容，而簡燕鈴警詢證述伊用以與被告聯繫
    之門號與毒品無關，與簡燕鈴審理時證述大致相符，是依簡
    燕鈴警詢、審理時證述，可證明被告沒有販賣毒品予簡燕鈴
    之行為。另就被告被訴販賣毒品予嚴文賀部分，嚴文賀於審
    理時已明確證述通訊監察譯文中提及之水果與毒品無關，且
    由譯文內容以觀，不論該水果指何物品，嚴文賀係立於販賣
    者之角色，由此可證被告無販賣毒品之事實等語。另辯護人
    陳亮佑律師為其辯以：依簡燕鈴警詢、審理筆錄內容，可知
    簡燕鈴有施用毒品之習慣將近10多年，且每天施用毒品次數
    將近2、3次，因此簡燕玲多次顯現記憶力、精神狀態不佳，
    又由勘驗簡燕鈴警詢錄音光碟，可知警方有誤導或引導簡燕
    鈴為被告不利之陳述，是簡燕鈴不利被告之陳述是否可信，
    堪有疑義，應為無罪之諭知等語（訴卷2第208-211、第235
    頁）。經查：
  ㈠被告被訴販賣海洛因予簡燕鈴部分（即起訴書附表編號3、4
    ）：
　⒈被告於109年10月25日18時6分、22時4分、20分、24分、31分
    、56分（為求統一，均以24小時制表示時間），以其持用之
    上揭門號手機與簡燕鈴持用之門號0000000000號手機通話，
    業據被告於警詢、偵訊供陳在卷（偵27782卷1第51-52頁、
    第249頁），且經簡燕鈴於偵訊、審理時證述明確（偵27782
    卷1第327-329頁，訴卷1第426-436頁），復有上揭對話之通
    訊監察譯文在卷可按（偵35077卷第15-17頁），此部分事實
    堪以認定。
　⒉簡燕鈴雖於警詢、偵訊時證稱：於109年10月25日23時許，在
    桃園市桃園區大同路236巷，向被告購買3千元之海洛因，及
    於110年7月28日前3、4天，在桃園市桃園區春日路，向被告
    購買3千元之海洛因等語，惟簡燕鈴於本院審理時證稱略以
    ：我在偵查中說109年10月25日之通訊監察譯文是我在當天
    晚上11點，在桃園市桃園區大同路236巷，向被告買3千元海
    洛因，這部分應該是我記錯了，我有跟被告拿過毒品，但被
    告沒有跟我算錢，因為我人不舒服，他有拿甲基安非他命給
    我，但沒有跟我拿錢，我偵查中的說法是我記錯了，我們吃
    藥的常常會斷片，我原本要跟被告買，但我沒錢，我去現場
    被告沒跟我收錢，我本來要向被告買甲基安非他命，但他當
    天沒有甲基安非他命，所以我跟他買海洛因。109年10月25
    日之通訊監察譯文內容到底在說什麼我真的不記得，太久了
    。我最近吃安眠藥吃太多，整個頭腦是空的，我完全沒有印
    象，我在檢察官偵訊時有無亂說我完全沒有印象。我剛剛說
    我會斷片，是指我因施用毒品，會斷片、記憶錯亂、模糊。
    我的精神狀態一直都很不好。我有時候以為我父母才50幾歲
    ，但是我姐姐提醒我他們已經80幾歲。109年10月25日晚上
    與被告聯繫後，有沒有碰到面我現在不記得等語。（簡燕鈴
    於該次審理程序後段表示頭很痛，經審判長諭知不適合續行
    詰問而改期，嗣簡燕鈴無故未到庭，經拘提仍未拘提到案）
　⒊勾稽簡燕鈴於警詢、偵訊及審理時證述，堪認簡燕鈴就被告
    有否於109年10月25日、110年7月25或26日販賣海洛因予簡
    燕鈴之重要部分，簡燕鈴於本院所為證述情節與伊先前於警
    詢、偵訊中所證情節並不一致，且上揭通訊監察譯文之對話
    內容無涉交易毒品（詳下述）；又被告被訴110年7月25或26
    日販賣海洛因予簡燕鈴之部分並無通訊監察譯文可佐，復無
    其他積極證據可認簡燕鈴於警詢、偵查所為證述較符真實而
    可採，是簡燕鈴於警詢、偵查中證述之真實性，即屬有疑。
　⒋被告與簡燕鈴於109年10月25日18時6分起至22時56分止之通
    訊監察譯文如下（偵35077卷第15-17頁）：　　　
編號 時間 內容摘要（A：温良謙，B：簡燕鈴） 1 109年10月25日18時6分19秒 A：喂你好 B：董ㄟ你在哪在小迪那嗎 A：沒我等一下過去 B：你在哪 A：我在朋友這 B：桃園嗎 A：對在內壢往中壢 B：你回來先打電話給我 A：喔好啦 B：好掰掰 2 109年10月25日22時4分43秒 A：喂 B：你在哪 A：喂 B：你在哪 A：我等一下要去小迪那 B：你從哪裡去你多久會到 A：差不多10多分怎樣 B：我在阿明他家你要來嗎 A：我沒時間去 B：不然我去小迪家找你 A：好阿 B：好掰掰　  3 109年10月25日22時20分7秒 A：喂 B：董ㄟ你到了嗎 A：我還，你到了喔 B：我要到了 A：好我叫人家幫你開 B：你在樓上嗎 A：還沒啦 B：阿那不用啦我在樓下等你就好 A：好好好 4 109年10月25日22時24分25秒 B：喂到了嗎 A：差不多幾分鐘 B：好 A：不然你先上去 B：不用啦我在路口等你　 　  5 109年10月25日22時31分33秒 B：你到底在哪 A：好啦到了到了 6 109年10月25日22時56分28秒 B：你有要來嗎 A：有阿 B：我已經等你五十分鐘了ㄟ董ㄟ A：好啦 B：多久會到啦　  
  ⒌觀諸上開通訊監察譯文，其2人均未提及交易毒品之詞，是依
    此譯文，尚難認被告與簡燕鈴間係聯繫交易毒品事項，無從
    補強簡燕鈴於警詢、偵訊之證述。被告及辯護人上揭所辯，
    難謂無據，依罪證有疑，利歸被告之法則，尚難僅以簡燕鈴
    警詢、偵訊之證述，遽為不利被告之認定。
  ㈡被告被訴109年11月5日販賣甲基安非他命予嚴文賀部分（即
    起訴書附表編號6）：
　⒈被告於109年11月5日4時46分、5時4分、6分（為求統一，均
    以24小時制表示時間），以其持用之上揭門號手機與嚴文賀
    持用之門號0000000000號手機通話，業據被告於警詢、偵訊
    供陳在卷（偵27782卷1第51-52頁、第249頁），且經嚴文賀
    於偵訊、審理時證述明確（偵27782卷1第118-119頁，訴卷1
    第262-280頁），復有上揭對話之通訊監察譯文在卷可按（
    偵35077卷第19-20頁），此部分事實堪以認定。
　⒉嚴文賀雖於警詢、偵訊中分別證稱：於109年11月5日5時30分
    ，在開南大學，向被告購買1,500元之甲基安非他命等語；
    惟嚴文賀於審理時證述略以：我有一個朋友在中南部種水果
    ，他家住彰化，因為當時温良謙很照顧我，我那個朋友跟我
    說他有出產一些水果，要拿過來，譯文中之水果就是指鳳梨
    ，是嘉義朋友自己種的。我不知道被告講「倒莊」是什麼意
    思。我不會承認，也不會否認之前跟警察及檢察官講的水果
    都是暗示要買甲基安非他命，我是無心之過講到水果的事。
    水果純粹就是水果，我不知道為何當時我會這麼說等語。
　⒊勾稽嚴文賀前後證述，堪認嚴文賀就被告有否於109年11月5
    日販賣甲基安非他命予嚴文賀之重要部分，嚴文賀於本院所
    為證述情節異於伊先前於警詢、110年9月1日偵訊中所述，
    且上揭通訊監察譯文之對話內容與嚴文賀歷來證述情節亦有
    歧異（詳下述），是嚴文賀證述於109年11月5日向被告購買
    甲基安非他命之證述，實屬有疑。
　⒋被告與嚴文賀於109年11月5日4時46分起至5時6分止之通訊監
    察譯文如下（偵35077卷第19-21頁）：
編號 時間 內容摘要（A：温良謙，B：嚴文賀） 1 109年11月5日4時46分19秒 A：喂 B：喂温董 A：恩 B：我阿弟  A：恩 B：我跟你說我那個那個水果已經搬回來了 A：我已經倒莊了啦，那個...... B：你現在來萬能大學這我們見面再說 A：哪裡 B：萬能大學 A：萬能大學 B：在高速公路下，要進來萬能大學，我在全家等你 A：萬能大學全家等我 B：好好我過去 A：昨天晚上已經回來了 B：好好好我過去 A：過來快一點 2 109年11月5日5時4分39秒 A：喂 B：喂你現在 A：喂我到了我到了 B：你到了喔好我出來 3 109年11月5日5時6分15秒 B：喂 A：喂我在萬能工專全家阿 B：好好我在兩步就到了你你... 
  ⒌參諸被告與嚴文賀間就附表一所示譯文以「水果」、「1箱小
    箱的」等暗語代之具體毒品名稱，以減低或避免遭監聽被查
    獲之風險，業經本院認定如上，衡以上揭被告與嚴文賀間於
    109年11月5日之對話時間與附表一所示同年月16日之時間相
    近，且其2人談及「水果」之語意亦與附表一譯文之語意相
    似，又嚴文賀於警詢、偵訊均證稱109年11月5日之對話內容
    係聯繫交易毒品事項，而被告亦於警詢、110年8月19日偵訊
    中供陳該5日對話中之「水果已經搬回來」係指「毒品已經
    搬回來」、「毒品已經買回來、毒品在他手上」等語（偵27
    782卷1第54頁，偵27782卷2第75-76頁）。據上，已堪認定
    被告與嚴文賀就上揭5日之對話係談及交易毒品事項，是嚴
    文賀於審理時證述該5日對話中之「水果」無涉毒品，即難
    採憑。惟被告與嚴文賀間上揭11月5日對話雖係以暗語談及
    毒品交易事項，然細譯該對話內容，可知當日係嚴文賀於4
    時46分撥打電話予被告，並於電話中先主動提及伊已取得毒
    品，被告聽聞後隨即告以其已「倒莊」，而「倒莊」於一般
    人之認知多係用以表示資金耗盡之意，此由嚴文賀聽聞被告
    表示「倒莊」後未詢問何意，並表示要被告至萬能大學見面
    再談乙節，可知嚴文賀理解被告所稱「倒莊」係指欠缺資金
    ，但仍約被告當面談論交易毒品細節。至被告雖於附表一之
    109年11月16日販賣甲基安非他命予嚴文賀，然施用毒品者
    互為交易，並未有悖常情，自無從以被告曾於附表一所示時
    間販賣甲基安非他命予嚴文賀，遽認被告不致向嚴文賀購買
    毒品。
　⒍綜上，被告與嚴文賀間上揭11月5日對話係談論毒品交易事項
    ，固堪認無訛，然關於嚴文賀警詢、偵訊證述被告係出售者
    、嚴文賀為買受者部分，因與該部分譯文內容不符，且無其
    他證據可佐嚴文賀警詢、偵訊證述於該日有向被告購買甲基
    安非他命部分屬實，是被告及辯護人辯稱該次係嚴文賀欲出
    售毒品予被告，難謂無據，依罪證有疑，利歸被告之法則，
    尚難以嚴文賀上開有瑕疵之證述，遽為不利被告之認定。
五、被告前雖曾於檢察官聲請羈押、起訴送審之訊問程序時，就
    上揭販賣海洛因予簡燕鈴、販賣甲基安非他命予嚴文賀部分
    為不利於己之供述，但尚無從遽為被告確有為此部分犯行之
    認定：
  ㈠按被告之自白，非出於強暴、脅迫、利誘、詐欺、疲勞訊問
    、違法羈押或其他不正之方法，且與事實相符者，得為證據
    ，刑事訴訟法第156條第1項定有明文。次按刑事訴訟法第15
    6條第2項規定：被告或共犯之自白，不得作為有罪判決之唯
    一證據，仍應調查其他必要之證據，以察其是否與事實相符
    。立法旨意乃在防範被告或共犯自白之虛擬致與真實不符，
    故對自白在證據上之價值加以限制，明定須藉補強證據以擔
    保其真實性。所謂補強證據，係指除該自白本身之外，其他
    足以證明該自白之犯罪事實確具有相當程度真實性之證據而
    言，雖所補強者，非以事實之全部為必要，但亦須因補強證
    據之質量，與自白之相互利用足使犯罪事實獲得確信者，始
    足當之（最高法院97年度台上字第1011號判決意旨參照）。
  ㈡被告雖曾於檢察官聲請羈押、起訴送審之訊問程序時，自白
    承認檢察官起訴上揭販賣海洛因予簡燕鈴、販賣甲基安非他
    命予嚴文賀部分之犯行（偵27782卷2第7-8頁，訴卷1第44頁
    ），然其於審理時既否認有為此部分犯行，且起訴意旨就該
    部分提出之其他證據並不足以補強被告之自白，是否得因其
    曾為不利於己之供述即執為不利被告認定，非無可疑，依刑
    事訴訟法第156條第1項規定反面解釋，被告先前所為不利於
    己之供述，顯無法作為認定被告此部分犯行之證據，附此敘
    明。
六、綜上，本院審酌檢察官所舉此部分事證及本案現存卷證資料
    ，均尚未達通常一般之人均不致有所懷疑，而得確信被告有
    檢察官所指此部分販賣海洛因、甲基安非他命之犯行，無從
    使本院形成有罪心證，既不能證明被告犯罪，依前開法律規
    定，自應為被告無罪之諭知。
據上論斷，應依刑事訴訟法第299條第1項、第300條、第301條第
1項，判決如主文。
本案經檢察官李亞蓓提起公訴，檢察官謝咏儒、賴心怡到庭執行
職務。
中　　華　　民　　國　　111 　年　　11　　月　　29　　日
                  刑事第十三庭  審判長法  官  陳彥年
                                      法  官  郭鍵融
　　　　　　　　　      　　　　　　　法　官　簡方毅
以上正本證明與原本無異。
如不服本判決應於收受判決後20日內向本院提出上訴書狀，並應
敘述具體理由。其未敘述上訴理由者，應於上訴期間屆滿後20日
內向本院補提理由書(均須按他造當事人之人數附繕本)「切勿逕
送上級法院」。 
　　　　　　　　　　　　　　　        書記官　施懿珊
中　　華　　民　　國　　111 　年　　11　　月　　30　　日
附錄論罪科刑法條：
毒品危害防制條例第4條
製造、運輸、販賣第一級毒品者，處死刑或無期徒刑；處無期徒
刑者，得併科新臺幣3千萬元以下罰金。
製造、運輸、販賣第二級毒品者，處無期徒刑或10年以上有期徒
刑，得併科新臺幣1千5百萬元以下罰金。
製造、運輸、販賣第三級毒品者，處7年以上有期徒刑，得併科
新臺幣1千萬元以下罰金。
製造、運輸、販賣第四級毒品者，處5年以上12年以下有期徒刑
，得併科新臺幣5百萬元以下罰金。
製造、運輸、販賣專供製造或施用毒品之器具者，處1年以上7年
以下有期徒刑，得併科新臺幣1百50萬元以下罰金。
前五項之未遂犯罰之。
藥事法第83條
明知為偽藥或禁藥，而販賣、供應、調劑、運送、寄藏、牙保、
轉讓或意圖販賣而陳列者，處7年以下有期徒刑，得併科新臺幣5
千萬元以下罰金。
犯前項之罪，因而致人於死者，處7年以上有期徒刑，得併科新
臺幣1億元以下罰金；致重傷者，處3年以上12年以下有期徒刑，
得併科新臺幣7千5百萬元以下罰金。
因過失犯第1項之罪者，處2年以下有期徒刑、拘役或科新臺幣5
百萬元以下罰金。
第1項之未遂犯罰之。
毒品危害防制條例第8條
轉讓第一級毒品者，處1年以上7年以下有期徒刑，得併科新臺幣
1百萬元以下罰金。
轉讓第二級毒品者，處6月以上5年以下有期徒刑，得併科新臺幣
70萬元以下罰金。
轉讓第三級毒品者，處3年以下有期徒刑，得併科新臺幣30萬元
以下罰金。
轉讓第四級毒品者，處1年以下有期徒刑，得併科新臺幣10萬元
以下罰金。
前四項之未遂犯罰之。
轉讓毒品達一定數量者，加重其刑至二分之一，其標準由行政院
定之。
毒品危害防制條例第11條
持有第一級毒品者，處3年以下有期徒刑、拘役或新臺幣30萬元
以下罰金。
持有第二級毒品者，處2年以下有期徒刑、拘役或新臺幣20萬元
以下罰金。
持有第一級毒品純質淨重十公克以上者，處1年以上7年以下有期
徒刑，得併科新臺幣1百萬元以下罰金。
持有第二級毒品純質淨重二十公克以上者，處6月以上5年以下有
期徒刑，得併科新臺幣70萬元以下罰金。
持有第三級毒品純質淨重五公克以上者，處2年以下有期徒刑，
得併科新臺幣20萬元以下罰金。
持有第四級毒品純質淨重五公克以上者，處1年以下有期徒刑，
得併科新臺幣10萬元以下罰金。
持有專供製造或施用第一級、第二級毒品之器具者，處1年以下
有期徒刑、拘役或新臺幣10萬元以下罰金。
　　　　　　　　　　　　　　　　　　　　
附表一
編號 交易對象 交易時間 交易經過 毒品種類、數量 通訊監察譯文 主文   交易地點  金額    嚴文賀 109年11月16日下午5時30分後某時 溫良謙以其使用之門號0000000000號手機，與嚴文賀使用之門號0000000000號手機，聯繫交易第2級毒品甲基安非他命事項後，於左揭時、地，將甲基安非他命交付予嚴文賀，而販賣第2級毒品既遂。 甲基安非他命1包（重量不詳） 【時間：109年11月16日13時22分43秒，A：温良謙，B：嚴文賀】 B：喂 A：喂我不好意思打電話給    你 B：喔喔是喔我對了温董 A：恩 B：我這裡有一個朋友要買 　水果 A：恩 B：那個...買一箱小箱的...像昨晚那種得差不多多少　  A：那個我真的不知道...要看要看那個什麼時候摘的，怎樣怎樣 B：你你你三四點等我電話，阿那個水果喔，可能可能要兩箱小箱的，你看看 A：你說錢有 B：恩 A：那我等一下過去拿一下阿 B：好你...你...那個的多少錢，小箱的喔 A：我現在問看看，我等一下打給你看怎樣 B：好好好 A：我怕我沒辦法 B：對阿可是他現在準備兩箱在那邊等ㄟ A：我知道我知道，只是我現在也很缺錢阿，銀行那邊搞到我快發瘋 B：是喔 A：不然我在跟你聯絡啦 B：好不要超過四點啦 A：好好好 B：你再馬上打給我 A：ㄟ等一下阿那個什麼 B：你說  【109年11月16日13時39分41秒】 A：喂 B：ㄟ温董有嗎 A：喂喂怎樣 B：有問到那個水果嗎，小箱的 A：應該是有啦，我想說在桃園...，我剛說好了，我先借100吧我事情辦好再打給你 B：好好 A：差不多一小時後 B：好你事情先處理  【109年11月16日14時45分31秒】　  A：喂 B：董ㄟ A：恩 B：你等一下要過來的時候我會打給你，阿你朋友你有聯絡嗎 A：我打給你啦你那個聲音不清楚啦 B：好 　  【109年11月16日14時47分】 B：喂 A：喂弟哥 B：恩...... A：信號不好 B：我跟你說 A：我在打一次 B：等一下一二十分過來我這我會...　 　 【109年11月16日14時49分30秒】 A：喂 B：喂温董 A：恩 B：那個我跟你說我等一下我會跟你說，我這原則上是要兩箱啦 A：沒關係我跟你人在哪 B：我人在內壢，我等一下會等他過來，阿我在打電話給你，你車開過來趕過來 A：喔 B：阿你那電話 A：我跟你說，我希望這樣就好，我去看到錢再說，沒錢就不用說 　 【109年11月16日14時52分41秒】 A：喂 B：喂温董 A：恩你電話怎麼斷掉啦 B：沒有啦我手機上次被壓到液晶破掉 A：喔 B：我跟你說你等一下我會在打電話給你，看你那個水果喔...可能會增加，看是兩箱半還是 A：好我跟你說要去哪拿你知道嗎 B：他怎麼算 A：我也不知道阿...我過去啦 B：沒關係，温董你自己看，你你你齁該那種就那種，這樣你聽懂嗎 A：好好好好 　  【109年11月16日15時45分4秒】 A：喂 B：喂温董我跟你說，你先帶半箱過來，她要帶回去試試看 A：沒辦法我沒辦法，這種事情我做不出來，我要一個多小時的時間啦 B：沒關係沒關係我在這裡等你阿喔，他人過來了，他有跟我說剩下的明天 A：我等一下過去再說 B：沒啦温董，你等一下，之前那個阿峰那，我現在人在這　 A：那裏我找不到 B：沒關係你到內壢的時候，你看你在哪裡，你門牌報給我我請人去接你 A：好好啦 B：阿多送兩箱過來  【109年11月16日16時50分59秒】 B：喂弟哥 A：我騎機車 B：到哪了 A：我在醫院這，要走文中路喔 B：你到醫院那邊有一個小路彎過來 A：要左邊右邊 B：ㄚㄚ你走文中路過來文中路345巷 A：喂喂文中路幾段 B：一段345巷進來 A：一段345項好好我找一下就好 B：好 　 【109年11月16日17時26分17秒】 A：喂我在門口阿 B：哪裡門口 A：你說文中路這裡阿 B：喔好好　　　 　　　 　 　 　 　  溫良謙犯販賣第2級毒品罪，處有期徒刑10年4月。 未扣案之犯罪所得新臺幣1千元沒收，於全部或一部不能沒收或不宜執行沒收時，追徵其價額；扣案iPhone手機1支（含門號093693XXXX號SIM卡1張）沒收。   桃園市○○區○○路○○○○○○○號7誤載為文忠路，應予更正）746號對面某處  1千元   
附表二
編號 轉讓對象 轉讓時間 轉讓經過 毒品種類、數量 通訊監察譯文 主文   轉讓地點     1 嚴文賀 109年11月15日晚間某時 温良謙於左揭時、地，將禁藥甲基安非他命無償轉讓予嚴文賀施用。     供一次施用量之甲基安非他命 （無直接之通訊監察譯文） 溫良謙犯藥事法第83條第1項之轉讓禁藥罪，處有期徒刑5月。   桃園市中壢區興仁路之運動公園某處     2    李昌原 109年12月4日晚間8時32分後某時  溫良謙以其使用之上揭門號號手機，與李昌原使用之門號0000000000號手機，於15分起至8時32分間聯繫後，嗣溫良謙於左揭時、地，無償轉讓重量不詳之甲基安非他命與李昌原施用。 供一次施用量之甲基安非他命 【109年12月4日18時15分38秒，A：温良謙，B：李昌原】 B：喂 A：喂我在小迪這裡 B：蛤 A：我在小迪這 B：哪裡阿二樓喔 A：對二樓我在小迪這，在二樓　  B：好我現在過去 A：好沒關係沒關係  【109年12月4日18時27分16秒】 B：喂 A：喂 B：我在樓下 A：喔樓下喔好 B：好 　  【109年12月4日20時28分16秒】 B：喂董ㄟ A：我在二樓不然你先過來一下 B：好好 　 　   【109年12月4日20時32分32秒】 A：喂 B：喂在樓下在樓下 A：好　 　 　  溫良謙犯藥事法第83條第1項之轉讓禁藥罪，處有期徒刑3月。 扣案iPhone手機1支（含門號0000000000號SIM卡1張）沒收。   李昌原之桃園市桃園區秀山路居處（址詳卷）     3   李昌原 109年12月17日晚間6時23分後某時 溫良謙以上揭門號手機，與李昌原前揭門號手機聯繫後，嗣溫良謙於左揭時、地，無償轉讓重量不詳之甲基安非他命與李昌原施用。  供一次施用量之甲基安非他命 【109年12月17日17時43分29秒】 A：喂 B：喂董ㄟ你有空嗎 A：有阿 B：人在哪 A：我在朋友這，你在秀山    路喔我等一下過去找你 B：差不多多久因為我要跟    人家說一下 A：差不多30分30分到你那 B：好好那我等你 　　 　  【109年12月17日18時23分39秒】 B：喂董ㄟ到了喔 A：恩我在門口 B：喔好好 溫良謙犯藥事法第83條第1項之轉讓禁藥罪，處有期徒刑3月。 扣案iPhone手機1支（含門號0000000000號SIM卡1張）沒收。   前揭李昌原之桃園市桃園區秀山路居處     4 邱芃雁 110年7月28日上午10時20分 溫良謙於110年7月28日上午10時20分，在桃園市○○區○○路000號5樓C室，因邱芃雁毒癮發作而無償轉讓重量不詳之第1級毒品海洛因、甲基安非他命各1包與邱芃雁。  供一次施用量之海洛因、甲基安非他命 （無通訊監察譯文） 溫良謙犯轉讓第1級毒品罪，處有期徒刑6月。   桃園市○○區○○路000號5樓C室     
附表三：
編號 取得毒品經過 主文 1 溫良謙於110年7月20日某時，在某不詳處所，以3萬元之價格，向真實姓名年籍不詳、綽號「小胖」之人，買得1台兩之第2級毒品甲基安非他命而持有之。 溫良謙犯持有第2級毒品罪，處有期徒刑3月，如易科罰金，以新臺幣1千元折算1日。 扣案甲基安非他命共計7包（含包裝袋7個，合計驗餘淨重7.0678公克，純質淨重6.1015公克）均沒收銷燬。 2 溫良謙於110年7月27日晚間某時，在桃園市中壢區新中北路某7-11便利商店，以5萬元之價格，向真實姓名年籍不詳、綽號「小胖」之人，買得1台兩之第1級海洛因而持有之。 溫良謙犯持有第1級毒品純質淨重10公克以上罪，處有期徒刑1年2月。 扣案海洛因共計35包（含包裝袋35個，合計驗餘淨重33.15公克、純質淨重25.37公克）均沒收銷燬。 
附表四
編號 扣案物名稱、數量 執行搜索發現處所 1 灰色小錢包1個 車牌號碼000-0000號小客車 2 粉紅色小錢包1個 同上 3 黑色背包1個 同上 4 電子磅秤1台 桃園市○○區○○路000號5樓C室 5 吸食器2組 同上 6 注射針筒1支 同上 7 罐子1個 同上 8 削尖吸管1支 同上 9 夾鍊袋2袋 同上 10 攪拌器1台 同上